最高法院刑事判決　　　　　　九十六年度台上字第三二三二號
上　訴　人　乙○○
　　　　　　　　　　18號
　　　　　　甲○○（原名李政發）
　　　　　　　　　　號
上列上訴人等因違反槍砲彈藥刀械管制條例等罪案件，不服台灣
高等法院台中分院中華民國九十六年三月二十九日第二審判決（
九十六年度上訴字第四０三號，起訴案號：台灣彰化地方法院檢
察署九十四年度偵字第一五七八、四０三０號），提起上訴，本
院判決如下：
    主  文
上訴駁回。
    理  由
一、違反槍砲彈藥刀械管制條例部分：
按刑事訴訟法第三百七十七條規定：上訴於第三審法院，非以判
決違背法令為理由，不得為之。是提起第三審上訴，應以原判決
違背法令為理由，係屬法定要件。且必須依據卷內資料為具體之
指摘，並足據以辨認原判決已具備違背法令之形式，始屬相當。
本件原判決依憑上訴人甲○○於警詢、偵查、第一審及原審審理
時之自白；上訴人乙○○於偵查時供稱「槍是五、六天前我朋友
從埔里過來，到彰化花壇我家外，說槍要寄放在我這的，我跟他
說我在假釋期間，槍不能放我這，他一直拜託我，我那段期間在
李政發那工作，我跟他說我朋友有一支槍要放我這，可是我跟他
說不行放我這，我拜託李政發，跟他說槍先放他那，要去工作時
，我拿給他，他接過後我不知道他放在車裡那邊」「（問你朋友
交槍給你，你如何處理？）拿到後，我就跟我朋友，由我朋友開
黑色的車到李政發家直接拿給李政發」；又於第一審準備程序時
對檢察官起訴之犯罪事實，為認罪之答辯。甲○○於偵查時供稱
「（問是否持有九０制式手槍被查獲？）我要叫乙○○去還給人
家，乙○○於五、六天前晚上十一點在我大村家拿給我，我一拿
到就丟到我車上」「乙○○交槍給我時，有和別人來，可是我不
認識」。甲○○於第一審審理中證稱「（問你以前叫什麼姓名？
）李政發，改名的時間是在去年，正確時間忘記了」「（問民國
九十四年二月二十一日北斗分局警詢筆錄第三頁的第五行記載，
該槍枝、槍彈均是乙○○寄我藏放？）是」「因為時間太久了記
不清楚，應該是如起訴書所載，就是乙○○和阿生拿槍給我」「
因為槍枝是乙○○的朋友阿生的，當時因為乙○○還有殘刑，所
以乙○○就聯絡我說有槍枝要放我這邊，過幾天就會拿回去，槍
枝就是乙○○和阿生拿來給我的」。核乙○○前揭於偵查中所為
不利於己之供述，與甲○○上開供述情節相符，且甲○○與乙○
○二人係朋友關係，彼此間並無怨隙，甲○○不致故為不利於乙
○○之陳述，甲○○之證詞具憑信性，則乙○○對綽號「阿生」
者先允為受藏上開槍彈，旋即帶同「阿生」至甲○○家中，並於
交付過程中在場全程參與，且甲○○事後須透過乙○○，始得將
槍彈交還予「阿生」，足見乙○○已參與本件寄藏槍、彈之構成
要件行為，且與甲○○有寄藏槍彈之犯意聯絡及行為分擔。此外
復有扣案之槍、彈及查獲現場等照片共十四幀在卷可參，事證已
經明確，因認第一審依想像競合犯從一重論處乙○○、甲○○共
同未經許可，寄藏手槍（甲○○係累犯）各罪刑，為無不合，予
以維持，駁回乙○○、甲○○此部分在第二審之上訴，已於理由
內詳細敘述其所憑之證據及認定之理由，並說明乙○○所辯：伊
祇是帶「阿生」到甲○○住處，由「阿生」直接將扣案之槍、彈
交給甲○○，其並未碰觸該槍彈，無共同寄藏槍彈云云，何以不
足採信，亦已依據卷內資料詳予指駁、說明。從形式上觀察，並
無違背法令之情形存在。次查犯罪事實之認定及證據之取捨，乃
事實審法院之職權，且法院憑以認定犯罪事實之證據，並不以直
接證據為限，即綜合各種證據，本於推理作用，為其認定犯罪事
實之基礎，如不違背經驗法則與論理法則，即不得指為違法，而
據為上訴第三審之理由。原判決綜合各種證據，認定上訴人等有
上揭犯行，究竟違背如何之經驗法則或論理法則，上訴意旨，並
未具體指明，徒憑己見，就原判決已說明之事項或屬原審採證認
事職權之適法行使，任意指摘違法，且仍為單純事實之爭執，難
謂為適法之第三審上訴理由。再查原判決並就扣案之制式半自動
手槍一支（含彈匣一個，槍枝管制編號0000000000號）及制式子
彈十四發，經送請內政部警政署刑事警察局以性能檢驗法、制式
子彈試射法、電解腐蝕法及比對顯微鏡比對法鑑驗結果，認為該
制式九０手槍一支，係義大利TANFOGLIO廠製之COMBAT型口徑9MM
制式半自動手槍，機械性能良好，可擊發同口徑制式子彈，具殺
傷力，有該局九十四年三月十一日刑鑑字第0940027750號槍彈鑑
定書一件在卷可稽。又上開制式手槍經檢視結果，固未發現槍管
編號，惟未發現槍管有改造情形；而制式槍枝之槍管、槍身並非
均有編號，亦有少數制式槍枝沒有編號，一般須視槍枝之廠牌、
型號而定，本件送鑑槍枝從實務經驗、外觀、來福線、打印字樣
等綜合判斷，整體性非常完整，並非改造槍枝等情，有同局九十
五年九月六日刑鑑字第0950100562號函、第一審法院同年十二月
一日電話洽辦公務記錄單各一紙在卷可稽，則鑑定機關本於專業
知識及經驗所得之結論，自具憑信性。堪信乙○○、甲○○所寄
藏之槍、彈，均為制式手槍及子彈。雖甲○○於第一審審理時，
其選任辯護人辯稱：該手槍並無槍管編號，應屬改造槍枝云云，
尚屬無據，自難採為有利於上訴人等之認定。至甲○○請求將扣
案之手槍再送鑑定云云，因待證事實已臻明瞭，無再調查之必要
，於理由詳加論述說明。上訴意旨仍執此指摘原審調查未盡，亦
非合法之上訴理由。至於原判決理由參之一之(二)說明易服勞役新
舊法比較部分，固有「簡美齡」三字，然係贅載，於本件判決主
旨並無影響，依刑事訴訟法第三百八十條之規定，不得為上訴第
三審之理由。依前揭說明，其等此部分之上訴均為違背法律上之
程式，應予駁回。
二、恐嚇危害安全部分：
按刑事訴訟法第三百七十六條所列各罪之案件，經第二審判決者
，不得上訴於第三審法院，法有明文。本件上訴人甲○○被訴恐
嚇危害安全部分，原審係依刑法第三百零五條論處罪刑，核屬刑
事訴訟法第三百七十六條第一款之案件。依首開說明，既經第二
審判決，自不得上訴於第三審法院，甲○○竟復提起上訴，顯為
法所不許，亦應予駁回。
據上論結，應依刑事訴訟法第三百九十五條前段，判決如主文。
中　　華　　民　　國　九十六　年　　六　　月　 十五 　日
                      最高法院刑事第九庭
                          審判長法官  洪　清　江
                                法官  石　木　欽
                                法官  李　伯　道
                                法官  林　勤　純
                                法官  陳　晴　教
      本件正本證明與原本無異
                                      書  記  官
中　　華　　民　　國　九十六　年　　六　　月　二十七　日
                                                Ａ
